【裁判字號】    97,交聲,179
【裁判日期】    970910
【裁判案由】    違反道路交通管理處罰條例聲明異議
【裁判全文】
臺灣雲林地方法院交通事件裁定         97年度交聲字第179號
移送機關即    交通部公路總局嘉義區監理所雲林監理站
原處分機關
異  議  人  甲○○
上列異議人即受處分人因違反道路交通管理處罰條例案件，對於
交通部公路總局嘉義區監理所雲林監理站中華民國97年8 月19日
所為之處分（原處分案號：雲監裁字第裁72-1AD319768號裁決書
），聲明異議，本院裁定如下：
    主  文
異議駁回。
    理  由
一、聲明異議意旨略以：異議人即受處分人甲○○於民國97年8
    月1 日下午2 時50分許，將車牌號碼A3M-586 號重型機車停
    放在臺北市○○路○ 段166 巷6 弄編號第09273 號之汽車停
    車格內，而遭臺北市政府交通局依違反道路交通管理處罰條
    例第56條第1 項第9 款規定舉發，並經原處分機關裁處罰鍰
    新臺幣（下同）600 元。然異議人當時在該巷內尋找機車停
    車位數10分鐘未果，因急於辦公，乃暫將機車停放在汽車停
    車格之邊角，臺北市政府不思多辦「興利」之事，老將機車
    族視為五等公民宰殺，正如「苛政猛於虎」，臺北市政府無
    法提供市民停車空間，對無礙交通者又步步追殺，誠令人不
    恥，爰依法聲明異議等語。
二、按汽車駕駛人停車時，停車時間、位置、方式、車種不依規
    定者，處600 元以上1200元以下罰鍰，道路交通管理處罰條
    例第56條第1 項第9 款定有明文。
三、經查：異議人於97年8 月1 日下午2 時50分許，將車牌號碼
    A3M-586 號重型機車停放在臺北市○○路○ 段166 巷6 弄內
    編號第09273 號汽車停車格之邊線旁乙節，為異議人所不否
    認，並有採證照片1 幀在卷可憑，足認異議人確有停車車種
    不依規定之違規情事甚明。至異議人辯稱臺北市政府未提供
    足夠空間供市民停放機車，致其無從覓得機車停車位云云，
    乃屬有關人民權益維護之市政建設事項，異議人應循請願法
    相關規定或其他管道向職權所屬之民意機關或主管行政機關
    請願、陳請或表達意見，尚不得執為合理化其違規停車之藉
    詞。
四、綜上所述，異議人確有停車位置不依規定之違規行為，從而
    ，原處分機關依前揭道路交通管理處罰條例第56條第1 項第
    9 款規定，裁處異議人罰鍰600 元，核無違誤。異議人之異
    議，為無理由，應予駁回。
五、據上論斷，應依道路交通案件處理辦法第19條，裁定如主文
    。
中    華    民    國    97    年    9     月    10    日
                  交通法庭    法  官  曾鴻文
以上正本證明與原本無異。
如不服本裁定，應於裁定送達後5 日內向本院提出抗告狀（須附
繕本）。
                              書記官  顏錦清
中    華    民    國    97    年    9     月    10    日


司法院資訊處製作；財團法人民間司法改革基金會備份。
